宣示判決筆錄
原      告  元大商業銀行股份有限公司



法定代理人  翁健    
訴訟代理人  吳天澤  
            賴泉忠  
被      告  黃士嘉  


上列當事人間111年度中小字第2112號請求返還借款事件，於中
華民國111年6月15日上午9時25分整在臺灣臺中地方法院臺中簡
易庭宣示判決，出席職員如下：
    法      官  林筱涵
    書  記  官  張峻偉
朗讀案由。
法官朗讀主文宣示判決如下：
    主      文
被告應給付原告新臺幣肆萬肆仟捌佰伍拾參元，及自民國九十六
年三月二十四日起至一○四年八月三十一日止，按週年利率百分
之二十計算之利息，暨自民國一○四年九月一日起至清償日止，
按週年利率百分之十五計算之利息。
訴訟費用新臺幣壹仟元由被告負擔。
本判決得假執行。 
    事實及理由之要領
一、原告主張：被告於民國94年間向原告（前為大眾商業銀行，
    嗣與原告合併，大眾銀行為消滅銀行，原告為存續銀行）申
    請現金卡，約定被告於借款額度新臺幣（下同）5萬元內得
    循環信用借款，利息按週年利率百分之18.25計付，於每月2
    0日結算1次，並於翌日（21日）併同手續費直接併入未清償
    本金餘額；被告每月應繳最低應付款為實際可動用借款額度
    百分之2，若被告動用之借款金額低於上開應付款時，則以
    動用之借款金額為應付款，若被告動用借款額度所生之債務
    （含利息及各項費用）超過原告所准許實際可動用之額度，
    且差額超過最低應付款時，被告當月最低應付款即為此差額
    ；如遲延繳款時，除喪失期限利益，債務視為全部到期外，
    另改按週年利率百分之20計算遲延利息。又因銀行法於104
    年2月4日新增第47條之1，規定自104年9月1日起，銀行辦理
    現金卡之利率或信用卡業務機構辦理信用卡之循環信用利率
    不得超過週年利率百分之15，故自104年9月1日起調整為按
    週年利率百分之15計息。詎被告持卡借款未依約還款，迄至
    96年3月23日止尚積欠本金44,853元未為清償。為此，爰依
    現金卡契約之法律關係，提起本件訴訟，並聲明如主文第1
    項所示。
二、上開原告主張之事實，業據其提出金融監督管理委員會函、
    合併案公告、現金卡申請書、客戶往來交易明細、現金卡約
    定事項為證。被告已於相當時期受合法之通知，而於言詞辯
    論期日不到場，亦未提出準備書狀爭執，本院依上開證據之
    調查結果，堪信原告所陳上情為真正，本院即採為判決之基
    礎。從而，原告依現金卡之法律關係，請求被告給付如主文
    第1項所示之金額，為有理由，應予准許。
三、訴訟費用負擔及假執行宣告之依據：民事訴訟法第78條、第
    436條之19第1項、第436條之20。
　
民事訴訟法第436條之24第2項：
對於本判決之上訴，非以違背法令為理由，不得為之。
如對本判決上訴，須於判決送達後20日內向本院提出上訴狀，並
須表明原判決所違背之法令及其具體內容與依訴訟資料可認為原
判決有違背法令之具體事實之上訴理由（均須按他造當事人之人
數附繕本）。
中　　華　　民　　國　　111 　年　　6 　　月　　15　　日
                  臺灣臺中地方法院臺中簡易庭
                                  法  官  林筱涵
                                  書記官  張峻偉
以上正本證明與原本無異。
中　　華　　民　　國　　111 　年　　6 　　月　　15　　日
                                  書記官  張峻偉